# 合并期内无偿划出子公司合并报表非留存收益部分的权益科目余额如何处理

提问人：finalshoot 时间：2018-04-08 17:45:18
根据政府文件，无偿划转合并单位下属子公司，假设为全资，该子公司期初时报表当中存在“其他综合收益”和“一般风险准备”余额。
合并报表的年初数当中也体现了该子公司的其他综合收益和一般风险准备。 打个比方，该子公司划转日所有者权益 1000 ，其中：实收资本 400 ，其他综合收益 100 ，一般风险准备 200 ，未分配利润300. 求教： 1 、在合并报表层面，如果无偿划转子公司是否应当根据划转时点该子公司的所有者权益的价值，冲减合并报表的资本公积吗（ 1000 ）？ 2 、因为个别报表层面仅根据长期股权投资的账面价值调减母公司的资本公积（ 400 ），那么在未来合并抵销时，该子公司经营过程产生的留存收益等科目是否需要永久的同合并报表中的资本公积进行调整（即按照该子公司划转时的留存收益调减合并报表的资本公积，同时调增合并报表的未分配利润），会在未来的合并底稿当中产生永久性差异调整项吗，这个差额是 300 （未分配利润）还是 600 （300+100+200）. 3、此外该子公司原有的非留存收益部分科目如何进行合并处理。比如一般风险准备，是在划转时点冲减合并报表资本公积时扣减这部分吗（即在 1 步骤当中不冲减1000,仅冲减 700 ）。那么权益变动表如何填列。 4 、同 3 ，其他综合收益怎么处理，如果其他综合收益也体现年初年末减少，由于该减少原因并不是当年可供出售金融资产公允价值变动产生的，当期损益表如何填列，填列国务院国资委的决算报表时会产生资产负债表和损益表的不勾稽。如果其他综合收益和一般风险准备不处理，仍保留合并报表的期初余额，当年无变动，似乎更为不合理，实际上集团范围内已经没有子公司还存在上述两个科目了。 第一次遇到这个情况，求教有经验的老师。 此外，在 1 、 2 当中，如果合并底稿中不对合并报表资本公积进行调整，直接按照被划转子公司的价值对应减少合并报表的相应科目（未分配利润 300 ）似乎在操作上更为简便，这种方案是否能找到依据呢。

回答人：chenyiwei
1 、是。 2 、是，在合并报表层面，相当于将该子公司的全部净资产 1000 均抵减了资本公积，但同时又将原先的其他综合收益和一般风险准备转入资本公积，即抵减资本公积的净额是该子公司的实收资本、盈余公积、未分配利润的金额。该永久性差异金额为300. 3 、 4 、该子公司的其他综合收益和一般风险准备通过“所有者权益内部结转”转入资本公积。即相当于先是按该子公司的净资产总额1000 ，作为“所有者投入和减少资本——其他”减少资本公积，再将其他综合收益和一般风险准备 300 通过“所有者权益内部结转”转入资本公积，实际净减少资本公积 700 。